【裁判字號】    90,易,3633
【裁判日期】    901231
【裁判案由】    竊盜
【裁判全文】
臺灣臺中地方法院刑事判決                          九十年度易字第三六三三號
    公  訴  人  台灣台中地方法院檢察署檢察官
    被      告  乙○○
右列被告因恐嚇取財等案件，經檢察官提起公訴（九十年度偵字二０一二一號），本
院判決如左：
    主  文
乙○○意圖為自己不法之所有，以恐嚇使人將本人之物交付，處有期徒刑陸月，如易
科罰金，以參佰元折算壹日。緩刑貳年。
    事  實
一、乙○○意圖為自己不法之所有，先於民國九十年十月二十八日凌晨二時三十三分
    許，在台中市○○○路○段六十五號大樓管理室，見丙○○所有車號七Ｆ—０一
    六九號自用小客車車鑰匙置於管理室櫃檯上（開放空間）無人看管，即趁機將之
    竊取，得手後，隨即基於竊取汽車之接續犯意，持該鑰匙至台中市○○○路眾多
    車輛停車處比試，嗣於台中市○○○路與太原路口，發現可開啟車號七Ｆ—０一
    六九號自用小客車，即竊取該車並開至台中市○○路某處藏放。同日下午十三時
    十八分十八秒、十三時二十二分三十九秒，乙○○即利用位於台中市○○○路一
    四八號之公用電話撥打丙○○所使用之行動電話號碼0000000000號，
    對丙○○恫嚇稱：七Ｆ─０一六九號自用小客車在其手上，若要取回該車，就要
    匯款新台幣（下同）五萬元，否則要將該車解體等語，致丙○○心生畏懼，因恐
    該車無法取回，經討價還價後，乃同意以三萬元贖回該車，嗣丙○○因現金不足
    ，又與乙○○討價還價至二萬元，期間，乙○○要求丙○○匯款至其設於亞太商
    業銀行復興分行所開設之0000000000000000號帳戶內，因前開
    帳戶無法匯入，乙○○乃要求丙○○另匯入其設於郵局之0000000000
    0000號帳戶內，丙○○即於九十年十月二十九日十六時三十四分二十八秒，
    匯款二萬元至乙○○前開郵局帳戶內。乙○○於當日十六時四十三分十五秒由自
    動提款機提領二萬元款項後，立即告知丙○○該自用小客車停放在台中市○○路
    某處，由丙○○於當日前去取回。嗣經丙○○於九十年十月二十八日十二時許報
    警，經警循線於九十年十一月二日十六時十分許，在台中市○○○路○段六十五
    號十一之七查獲乙○○，並扣得乙○○所有之郵局金融卡、存摺、郵局交易明細
    表、亞太商業銀行金融卡、存摺各乙份。
二、案經彰化縣警察局移送台灣台中地方法院檢察署檢察官偵查起訴。
    理  由
一、訊據被告乙○○對於在右揭時地行竊鑰匙及車輛，事後自被害人丙○○處取得二
    萬元款項後，才告知車號七Ｆ—０一六九號自用小客車停放地點，由丙○○前往
    取回等情坦承不諱，惟矢口否認有何恐嚇取財之犯行，辯稱：伊只有打電話給被
    害人說車輛在伊手上，被害人就說要給伊三萬元，之後又說只能給二萬元，並要
    求伊不要破壞他的車，金額是被害人自行開口，伊並未要求五萬元云云。惟查，
    右開事實，業據被害人丙○○於警訊時指稱：「．．．後約在當天（九十年十月
    二十八日）十三時三十分，歹徒打電話到我手機0000000000，說我車
    ．．．在他手中，若要回該車，就要匯款五萬元給他，不然就將該車解體，我聽
    到心生畏懼，立刻答應他，但因錢不夠，所以向他殺價至三萬元，後該歹徒掛電
    話，到隔日十三時三十分，該歹徒又打電話到我手機0000000000來，
    匯三萬元到他指定帳號，0000000000000000帳戶乙○○，亞太
    銀行復興分行，但我跟歹徒說我身上只剩二萬元還不夠，該歹徒說二萬元也可以
    ，至今我還沒有匯錢給該歹徒，自小客車．．．也還沒贖回（事後已經贖回）」
    等情綦詳，有該訊問筆錄在卷可按。被告雖持前詞為辯，然目前社會經濟情況不
    佳，擄車或擄鴿或擄人勒贖案件，層出不窮，屢於報章雜誌多有報導，被告於竊
    取被害人所有車輛後，又以電話聯絡被害人，並告知車輛在其手上，言下之意，
    即欲被害人籌錢贖回車輛，否則被告將車輛變賣或轉手牟利即足，又何必多此一
    舉撥打電話與被害人，縱使被告辯解是被害人自願提出款項金額一情屬實，被害
    人無償贈與與被告五萬元、三萬元乃至二萬元等款項亦非其本意，乃懾於其愛車
    恐遭被告破壞或變賣，始與被告談判並交付財物，仍不出被告恐嚇取財之犯意，
    被告實有為自己不法所有之意圖甚明，其前開辯解顯無可採。此外，復有照片、
    郵政國內匯款執據、郵政儲金匯業局儲戶交易明細表、贓物認領保管單、車輛竊
    盜、車牌失竊資料個別查詢報表─查詢車輛認可資料、和信電訊股份有限公司檢
    送通聯記錄、大樓監視錄影帶翻拍照片等件附卷，及郵局金融卡、存摺及亞太商
    業銀行金融卡乙張、存摺各一份扣案可資佐證，本件事證業臻明確，被告犯行至
    堪認定。
二、核被告所為，係犯刑法第三百二十條第一項之竊盜罪及同法第三百四十六條第一
    項之恐嚇取財罪。被告先後竊取汽車鑰匙及竊取汽車之行為，係基於同一竊取汽
    車之犯意接續為之，且侵害同一被害人之監督權，應係一個竊盜行為之持續，為
    接續犯，僅論以單純一罪。至其所犯前開二罪，具有方法與結果之牽連關係，為
    牽連犯，依刑法第五十五條規定從一重之恐嚇取財罪處斷。爰審酌被告素行、犯
    罪動機、手段、竊取車輛價值及所得利益為二萬元，得款後立即將車由被害人取
    回，使被害人不致人車兩失，犯後復均能坦承大部犯行無誤等一切情狀，量處如
    主文所示之刑，並諭知易科罰金之折算標準。末查，被告前未曾受有期徒刑以上
    刑之宣告，有台灣台中地方法院檢察署刑案資料查註紀錄表及台灣高等法院被告
    全國前案紀錄表各一紙存卷可據，其係初犯，雖罹犯本案，但取款後業已告知被
    害人車輛停放地點，使被害人損失不致擴大，且犯後復由其兄甲○○連同修車費
    用共計三萬元賠償被害人，業經證人甲○○到庭陳明屬實，被告經此偵審教訓，
    當益知戒慎而無再犯之虞，是本院認前之宣告刑以暫不執行為適當，爰併予宣告
    緩刑二年，以勵自新。至扣得之郵局金融卡、存摺、郵局交易明細表、亞太商業
    銀行金融卡、存摺各乙份雖均為被告所有，然該等物品尚有被告平日存款用途之
    記載，並非專供被告犯本案所用或所得之物，不予宣告沒收，附此敘明。
據上論斷，應依刑事訴訟法第二百九十九條第一項前段，刑法第三百二十條第一項、
第三百四十六條第一項、第五十五條、第四十一條第一項前段、第七十四條第一款，
罰金罰鍰提高標準條例第一條前段、第二條，判決如主文。
中      華      民      國      九十      年      十二    月  三十一    日
                                        法  官    賴  妙  雲
右正本證明與原本無異。
如不服本判決，應於送達後十日內向本院提出上訴狀 （須附繕本） ，上訴於台灣高等
法院台中分院。
                                        書記官
中      華      民      國      九十      年      十二    月  三十一    日
附錄論罪科刑法條
刑法第三百二十條第一項
意圖為自己或第三人不法之所有，而竊取他人之動產者，為竊盜罪，處五年以下有期
徒刑、拘殳或五百元以下金。
刑法第三百四十六條第一項
意圖為自己或第三人不法之所有，以恐嚇使人將本人或第三人之物交付者，處六月以
上五年以下有期徒刑，得併科一千元以下罰金。


司法院資訊處製作；財團法人民間司法改革基金會備份。
